---
title: 'PARCIAL #1 de Econometria I'
author: "Juan Sebastian Herrera Sanchez"
date: "3 de Septiembre de 2021"
output:
  word_document: default
  html_document: default
---

## PARCIAL ECONOMETRIA 1

2PUNTO
A partir de datos punto 2 (documento xlsx) realice dos regresiones lineales simples en R
donde la variable PIB municipal sea la dependiente. (Nota: use el comando lm para la
estimación)

```{r setup, include=TRUE}
###CODIGO
library(readxl) ##leer
datos<-(read_excel("C:Users/ADMIN/Downloads/hsranqui_Datos punto 2.xlsx"))
#PIB municipal variable dependiente
colnames(datos)=c("ciudad","habitantes 2019","Indice pobreza municipal 2018","PIB municipal 2018")#cambiar nombre de las variables porque son muy largos
attach(datos)

names(datos) #nombre variables

##regresión lineal #1, x=`habitantes 2019`, y=`PIB municipal 2018`
f.demanda=lm(as.numeric(`PIB municipal 2018`)~as.numeric(`habitantes 2019`)) #regresión lineal
summary(f.demanda)
plot(`habitantes 2019`,`PIB municipal 2018`)

##regresión lineal #2, x=`Indice pobreza municipal 2018`, y=`PIB municipal 2018`
f.demanda2=lm(as.numeric(`PIB municipal 2018`)~as.numeric(`Indice pobreza municipal 2018`)) #regresión lineal
summary(f.demanda2)
plot(`Indice pobreza municipal 2018`,`PIB municipal 2018`)



```

a) Interprete los coeficientes de acuerdo con el contexto de los datos .
REGRESION LINEAL 1
x=`habitantes 2019`
y=`PIB municipal 2018`

#REGRESION LINEAL #1
B0=-395.9
b1=0.02711

Interpretacion:
El promedio es de -395.9 
La pendiente es positiva 

REGRESION LINEAL 2
x=`Indice pobreza municipal 2018`
y=`PIB municipal 2018`
#regresion lineal #2
b0=3110.11
b1=-55.34

Interpretación:
el promedio es de 3110.11
la pendiente es negativa -55.34



b) Calcule e interprete la predicción para la variable dependiente en el punto donde la independiente es igual al promedio

```{r setup, include=TRUE}
###CODIGO
f.demanda$fitted.values ##regresion simple
datos$prediccion1=f.demanda$fitted.values ##regresion simple, agregar la columna de valores ajustados a la tabla
##valores ajustados

f.demanda2$fitted.values ##regresion simple
datos$prediccion2=f.demanda2$fitted.values ##regresion simple, agregar la columna de valores ajustados a la tabla
##valores ajustados

x=seq(0:1122) ###secuencia valores a la x 0-6000
y=-395.9+(x*0.02711)## función

plot(x,y)
plot(as.numeric(`PIB municipal 2018`)~as.numeric(`habitantes 2019`))
lines(datos$prediccion1) 
eq=(0.02711)*(4/-396)

```

3PUNTO
```{r setup, include=TRUE}
##solucion
x=rnorm(10000, 250000, 50000) 
beta1=rnorm(10000,3.5,0.01)
beta0=runif(10000,1500,1600)
plot(density(beta1), col="Red")
y=beta0+beta1*x 
datos=data.frame(x,y)

set.seed(1) ##semilla
datos1= datos[sample(nrow(datos),10),]
datos2= datos[sample(nrow(datos),2000),]
datos3= datos[sample(nrow(datos),6000),]

reg1=lm(y~x, data=datos1)
reg2=lm(y~x, data=datos2)
reg3=lm(y~x, data=datos3)

reg1=as.vector(reg1$coefficients)
reg2=as.vector(reg2$coefficients)
reg3=as.vector(reg3$coefficients)

reg1[2]
reg2[2]
reg3[2]

```
Explicación: El beta estimado de la muestra que más se acerca al beta real es el de 3.499603 con un tamaño de muestra de 6000.
Por lo tanto se cumple la propiedad de los estimadores "consistencia", la cual dice que a mayor tamaño la desviación es menor y cada vez nos vamos acercando al verdadero beta. "Siendo Dios"